# 其他应收款是否属于金融资产

提问人：yjhly2011 时间：2022-02-17 11:33:22
各位好，其他应收款是否属于金融资产，企业管理中会产生各种各样的其他应收款，比如员工借款，暂借给外单位的往来款，支付给有合作关系公司的押金、保证金等，准则中有列举吗？金融资产计提的坏账准备计入到“信用减值损失”，非金额资产计提的坏账准备计入到“资产减值损失”，这种说法正确吗？
谢谢！

回答人：chenyiwei
其他应收款属于金融资产，其减值适用预期信用损失模型，减值损失列报为“信用减值损失”。